sc_IT/sc_IT/sc_IT.aff
FLAG UTF-8
SFX G Y 110
SFX G are are/Y are ds:infinitu presente
SFX G o o/Y o ds:indicativu presente 1ps
SFX G o as/Y o ds:indicativu presente 2ps
SFX G o at/Y o ds:indicativu presente 3ps
SFX G are amus/Y are ds:indicativu presente 1pp
SFX G are ades/Y are ds:indicativu presente 2pp
SFX G o ant/Y o ds:indicativu presente 3pp
SFX G are aia/Y are ds:indicativu imperfetu 1ps
SFX G are aias/Y are ds:indicativu imperfetu 2ps
SFX G are aiat/Y are ds:indicativu imperfetu 3ps
SFX G are aìamus/Y are ds:indicativu imperfetu 1pp
SFX G are aiais/Y are ds:indicativu imperfetu 2pp
SFX G are aiant/Y are ds:indicativu imperfetu 3pp
SFX G o e/Y [^cgi]o ds:congiuntivu presente 1ps
SFX G o e/Y [^cg]io ds:congiuntivu presente 1ps
SFX G o he/Y [cg]o ds:congiuntivu presente 1ps
SFX G iare e/Y [cg]iare ds:congiuntivu presente 1ps
SFX G o es/Y [^cgi]o ds:congiuntivu presente 2ps
SFX G o es/Y [^cg]io ds:congiuntivu presente 2ps
SFX G o hes/Y [cg]o ds:congiuntivu presente 2ps
SFX G iare es/Y [cg]iare ds:congiuntivu presente 2ps
SFX G o et/Y [^cgi]o ds:congiuntivu presente 3ps
SFX G o et/Y [^cg]io ds:congiuntivu presente 3ps
SFX G o het/Y [cg]o ds:congiuntivu presente 3ps
SFX G iare et/Y [cg]iare ds:congiuntivu presente 3ps
SFX G are emus/Y [^cgi]are ds:congiuntivu presente 1pp
SFX G are emus/Y [^cg]iare ds:congiuntivu presente 1pp
SFX G are hemus/Y [gc]are ds:congiuntivu presente 1pp
SFX G iare emus/Y [cg]iare ds:congiuntivu presente 1pp
SFX G are eis/Y [^cgi]are ds:congiuntivu presente 2pp
SFX G are eis/Y [^cg]iare ds:congiuntivu presente 2pp
SFX G are heis/Y [cg]are ds:congiuntivu presente 2pp
SFX G iare eis/Y [cg]iare ds:congiuntivu presente 2pp
SFX G o ent/Y [^cgi]o ds:congiuntivu presente 3pp
SFX G o ent/Y [^cg]io ds:congiuntivu presente 3pp
SFX G o hent/Y [cg]o ds:congiuntivu presente 3pp
SFX G iare ent/Y [cg]iare ds:congiuntivu presente 3pp
SFX G are are/Y [^i]are ds:congiuntivu imperfetu 1ps
SFX G are are/Y [^cg]iare ds:congiuntivu imperfetu 1ps
SFX G iare are/Y [cg]iare ds:congiuntivu imperfetu 1ps
SFX G are ares/Y [^i]are ds:congiuntivu imperfetu 2ps
SFX G are ares/Y [^cg]iare ds:congiuntivu imperfetu 2ps
SFX G iare ares/Y [cg]iare ds:congiuntivu imperfetu 2ps
SFX G are aret/Y [^i]are ds:congiuntivu imperfetu 3ps
SFX G are aret/Y [^cg]iare ds:congiuntivu imperfetu 3ps
SFX G iare aret/Y [cg]iare ds:congiuntivu imperfetu 3ps
SFX G are aremus/Y [^i]are ds:congiuntivu imperfetu 1pp
SFX G are aremus/Y [^cg]iare ds:congiuntivu imperfetu 1pp
SFX G iare aremus/Y [cg]iare ds:congiuntivu imperfetu 1pp
SFX G are areis/Y [^i]are ds:congiuntivu imperfetu 2pp
SFX G are areis/Y [^cg]iare ds:congiuntivu imperfetu 2pp
SFX G iare areis/Y [cg]iare ds:congiuntivu imperfetu 2pp
SFX G are arent/Y [^i]are ds:congiuntivu imperfetu 3pp
SFX G are arent/Y [^cg]iare ds:congiuntivu imperfetu 3pp
SFX G iare arent/Y [cg]iare ds:congiuntivu imperfetu 3pp
SFX G o a/V o ds:imperativu 2ps
SFX G o es/V [^cgi]o ds:imperativu negativu 2ps
SFX G o es/V [^cg]io ds:imperativu negativu 2ps
SFX G o hes/V [cg]o ds:imperativu negativu 2ps
SFX G iare es/V [cg]iare ds:imperativu negativu
SFX G o et/V [^cgi]o ds:imperativu 3ps
SFX G o et/V [^cg]io ds:imperativu 3ps
SFX G o het/V [cg]o ds:imperativu 3ps
SFX G iare et/V [cg]iare ds:imperativu 3ps
SFX G are emus/V [^cgi]are ds:imperativu 1pp
SFX G are emus/V [^cg]iare ds:imperativu 1pp
SFX G are hemus/V [gc]are ds:imperativu 1pp
SFX G iare emus/V [cg]iare ds:imperativu 1pp
SFX G are ade/V are ds:imperativu 2pp
SFX G are eis/V [^cgi]are ds:imperativu negativu 2pp
SFX G are eis/V [^cg]iare ds:imperativu negativu 2pp
SFX G are heis/V [cg]are ds:imperativu negativu 2pp
SFX G iare eis/V [cg]iare ds:imperativu negativu 2pp
SFX G o ent/V [^cgi]o ds:imperativu 3pp
SFX G o ent/V [^cg]io ds:imperativu 3pp
SFX G o hent/V [cg]o ds:imperativu 3pp
SFX G iare ent/V [cg]iare ds:imperativu 3pp
SFX G are adu/D are ds:partitzìpiu passadu
SFX G are ende/V [^cgi]are ds:gerùndiu presente
SFX G are hende/V [cg]are ds:gerùndiu presente
SFX G are ende/V [^cg]iare ds:gerùndiu presente
SFX G iare ende/V [cg]iare ds:gerùndiu presente
SFX G are ei/Y are ds:passadu remotu 1ps
SFX G are esi/Y are ds:passadu remotu 1ps
SFX G are eist/Y are ds:passadu remotu 2ps
SFX G are eit/Y are ds:passadu remotu 3ps
SFX G are emus/Y are ds:passadu remotu 1pp
SFX G are eis/Y are ds:passadu remotu 2pp
SFX G are eint/Y are ds:passadu remotu 3pp
SFX G are hei/Y [cg]are ds:passadu remotu 1ps
SFX G are hesi/Y [cg]are ds:passadu remotu 1ps
SFX G are heist/Y [cg]are ds:passadu remotu 2ps
SFX G are heit/Y [cg]are ds:passadu remotu 3ps
SFX G are hemus/Y [cg]are ds:passadu remotu 1pp
SFX G are heis/Y [cg]are ds:passadu remotu 2pp
SFX G are heint/Y [cg]are ds:passadu remotu 3pp
SFX G iare ei/Y [cg]iare ds:passadu remotu 1ps
SFX G iare esi/Y [cg]iare ds:passadu remotu 1ps
SFX G iare eist/Y [cg]iare ds:passadu remotu 2ps
SFX G iare eit/Y [cg]iare ds:passadu remotu 3ps
SFX G iare emus/Y [cg]iare ds:passadu remotu 1pp
SFX G iare eis/Y [cg]iare ds:passadu remotu 2pp
SFX G iare eint/Y [cg]iare ds:passadu remotu 3pp
SFX G are ei/Y [^cg]iare ds:passadu remotu 1ps
SFX G are esi/Y [^cg]iare ds:passadu remotu 1ps
SFX G are eist/Y [^cg]iare ds:passadu remotu 2ps
SFX G are eit/Y [^cg]iare ds:passadu remotu 3ps
SFX G are emus/Y [^cg]iare ds:passadu remotu 1pp
SFX G are eis/Y [^cg]iare ds:passadu remotu 2pp
SFX G are eint/Y [^cg]iare ds:passadu remotu 3pp

# I Coniugatzione in -are po is verbus iregolares che dare

SFX H Y 41
SFX H are are are ds:infinitu presente
SFX H are ao are ds:indicativu presente 1ps
SFX H are as/Y are ds:indicativu presente 2ps
SFX H are at/Y are ds:indicativu presente 3ps
SFX H are amus/Y are ds:indicativu presente 1pp
SFX H are ais/Y are ds:indicativu presente 2pp
SFX H are ant/Y are ds:indicativu presente 3pp
SFX H are aia/Y are ds:indicativu imperfetu 1ps
SFX H are aias/Y are ds:indicativu imperfetu 2ps
SFX H are aiat/Y are ds:indicativu imperfetu 3ps
SFX H are aìamus/Y are ds:indicativu imperfetu 1pp
SFX H are aiais/Y are ds:indicativu imperfetu 2pp
SFX H are aiant/Y are ds:indicativu imperfetu 3pp
SFX H are ia/Y are ds:congiuntivu presente 1ps
SFX H are ias/Y are ds:congiuntivu presente 2ps
SFX H are iat/Y are ds:congiuntivu presente 3ps
SFX H are iamus/Y are ds:congiuntivu presente 1pp
SFX H are iais/Y are ds:congiuntivu presente 2pp
SFX H are iant/Y are ds:congiuntivu presente 3pp
SFX H are are/Y are ds:congiuntivu imperfetu 1ps
SFX H are ares/Y are ds:congiuntivu imperfetu 2ps
SFX H are aret/Y are ds:congiuntivu imperfetu 3ps
SFX H are aremus/Y are ds:congiuntivu imperfetu 1pp
SFX H are areis/Y are ds:congiuntivu imperfetu 2pp
SFX H are arent/Y are ds:congiuntivu imperfetu 3pp
SFX H are ae/V are ds:imperativu 2ps
SFX H are ias/V are ds:imperativu negativu 2ps
SFX H are iat/V are ds:imperativu 3ps
SFX H are iamus/V are ds:imperativu 1pp
SFX H are age/V are ds:imperativu 2pp
SFX H are iais/V are ds:imperativu negativu 2pp
SFX H are iant/V are ds:imperativu 3pp
SFX H are adu/D are ds:partitzìpiu passadu
SFX H are ende/V are ds:gerùndiu presente
SFX H are ei/Y are ds:passadu remotu 1ps
SFX H are esi/Y are ds:passadu remotu 1ps
SFX H are eist/Y are ds:passadu remotu 2ps
SFX H are eit/Y are ds:passadu remotu 3ps
SFX H are emus/Y are ds:passadu remotu 1pp
SFX H are eis/Y are ds:passadu remotu 2pp
SFX H are eint/Y are ds:passadu remotu 3pp

# II Coniugatzione in -ere
#
# Tocat a ponni in su ditzionariu s'infinidu e su indicativu presente primu persona sing.
# cun sa regula /I (tìmere/I timo/I). Non balet po su verbou pòder ca est totu iregolare
# (castia regula /J).
#
# Po is verbos iregolares che acabang in [gc]here (che còghere, tìnghere, bìnchere, etc.) tocat a
# fàgher su propriu sa regula /I (còghere/I cogo/I). Non balet po su verbou fàghere ca est totu
# iregolare (castia regula /J).
#
# Ref. LSC 21, LSC 22
